nb: Hjem og hage > Husholdningsartikler > Skadedyrkontroll > Insektsfrastøtende midler: Dyre- og husdyrmidler; Insektsmidler for hjemmebruk
zh-CN: 家居与园艺 > 家居用品 > 害虫防治 > 驱虫剂: 动物/宠物驱避剂; 家用驱虫剂
es: Casa y jardín > Productos del hogar > Control de plagas > Repelentes: Repelentes para animales; Repelentes de insectos para el hogar
pt-BR: Casa e jardim > Suprimentos domésticos > Controle de peste > Repelentes: Repelentes de animais; Repelentes de insetos domésticos
hu: Otthon és kert > Háztartási kellékek > Kártevőirtás > Riasztószerek: Állat- és kisállatriasztók; Háztartási rovarriasztó szerek
de: Heim & Garten > Haushaltsbedarf > Schädlingsbekämpfung > Insektenschutz: Tierabwehr; Mittel gegen Haushaltsinsekten
zh-TW: 居家和庭園 > 居家生活用品 > 害蟲防治 > 驅蟲劑: 動物/寵物驅逐劑; 家用防蟲用品
fr: Maison et jardin > Produits ménagers > Désinsectisation > Répulsifs: Répulsifs à animaux; Répulsifs à insectes pour la maison
sv: Hem och trädgård > Hushållsutrustning > Skadedjursbekämpning > Insektsmedel och djuravvisande medel: Djuravvisande medel; Insektsmedel
th: บ้านและสวน > อุปกรณ์ใช้ในบ้าน > การควบคุมสัตว์รบกวน > สารป้องกันแมลง: ผลิตภัณฑ์ไล่สัตว์ป่าและสัตว์เลี้ยง; สารขับไล่แมลงในบ้าน
lt-LT: Namai ir sodas > Namų apyvokos reikmenys > Kenkėjų kontrolė > Repelentai: Repelentai gyvuliams ir naminiams gyvūnams; Buitiniai vabzdžių repelentai
nl: Huis en tuin > Huishoudelijke benodigdheden > Ongediertebestrijding > Insectenwerende middelen: Dierenwerende middelen; Huishoudelijke insectenwerende middelen
sl-SI: Dom in vrt > Gospodinjski pripomočki > Zatiranje škodljivcev > Repelenti: Repelenti za živali in hišne ljubljenčke; Gospodinjski repelenti proti mrčesu
tr: Ev ve Bahçe > Ev Sarf Malzemeleri > Haşere Kontrolü > Haşere Kovucular: Hayvan Kovucular; Ev Haşeresi Kovucular
ru: Дом и сад > Хозяйственные товары > Борьба с вредителями > Репелленты: Средства для отпугивания животных; Бытовые репелленты от насекомых
en: Home & Garden > Household Supplies > Pest Control > Repellents: Animal & Pet Repellents; Household Insect Repellents
fi: Koti ja puutarha > Kotitaloustarvikkeet > Tuholaistorjunta > Karkotteet: Eläin- ja lemmikkikarkotteet; Kodin hyönteiskarkotteet
pl: Dom i ogród > Artykuły gospodarstwa domowego > Dezynsekcja > Środki odstraszające: Środki odstraszające zwierzęta; Domowe odstraszacze insektów
cs: Dům a zahrada > Potřeby pro domácnosti > Hubení škůdců > Odpuzovače: Odpuzovače zvířat; Odpuzovače domácího hmyzu
pt-PT: Casa e jardim > Artigos para o lar > Controlo de pragas > Repelentes: Repelentes para animais e animais de estimação; Repelentes de insetos
ko: 가정/원예 용품 > 생활용품 > 해충 방제 > 방충제: 동물/반려동물 기피제; 가정용 방충제
vi: Nhà và vườn > Sản phẩm gia dụng > Diệt mối, côn trùng > Thuốc trừ sâu bọ: Thuốc đuổi động vật và chó mèo; Thuốc đuổi côn trùng
bg-BG: Дом и градина > Битови консумативи > Борба с вредители > Репеленти: Репеленти за животни и домашни любимци; Домакински репеленти против насекоми
hr-HR: Dom i vrt > Potrepštine za kućanstvo > Suzbijanje štetočina > Repelenti: Repelenti za životinje i kućne ljubimce; Sredstva protiv insekata za kućanstvo
el: Σπίτι & κήπος > Είδη οικιακής χρήσης > Έλεγχος παρασίτων > Απωθητικά: Απωθητικά ζώων & κατοικιδίων; Οικιακά απωθητικά εντόμων
sk-SK: Dom a záhrada > Potreby pre domácnosť > Ochrana proti škodcom > Repelenty: Repelenty pre zvieratá a domácich miláčikov; Domáce repelenty proti hmyzu
ro-RO: Casă și grădină > Produse de uz casnic > Combaterea dăunătorilor > Repelente: Repelente pentru animale și animale de companie; Repelente de uz casnic pentru insecte
da: Hjem og have > Husholdningsartikler > Skadedyrsbekæmpelse > Insektmiddel: Dyremiddel; Indendørs insektmiddel
ja: ホーム・ガーデン > 日用品 > 害虫・ねずみ駆除 > 防虫剤・虫よけ: 忌避剤; 家庭用虫よけ
it: Casa e giardino > Forniture domestiche > Controllo infestanti > Repellenti: Repellenti per animali; Repellenti domestici per insetti